【裁判字號】    90,上易,828
【裁判日期】    900629
【裁判案由】    竊盜
【裁判全文】
臺灣高等法院臺南分院刑事判決         九十年度上易字第八二八號        Ｃ
      上  訴  人
      即  被  告  乙  ○  ○
右上訴人因竊盜案件，不服中華民國九十年四月六日台灣台南地方法院九十年度易字
第六一五號第一審判決（起訴案號：台灣台南地方法院檢察署九十年度偵字第二八九
號），提起上訴，本院判決如左：
      主      文
上訴駁回。
      事      實
一、乙○○於民國（下同）八十七年間，因竊盜案件，經本院判處有期徒刑三年，刑
    前強制工作三年確定，於八十九年八月十一日縮刑期滿執行完畢。乙○○竟仍不
    知悔改，復意圖為自己不法所有，於八十九年十二月十九日下午四時十五分許，
    在台南市成功大學附設醫院大醫院一樓「心肺室」辦公室，竊取該院技士甲○○
    所有手提袋一個（內有身分證、信用卡、駕照及提款卡各一張，現金新台幣一千
    二百元），得手後，正疑離去，當場為李女發現，報警查獲。
二、案經台南市警察局第五分局報請台灣台南地方法院檢察署檢察官偵查起訴。
      理      由
一、右揭事實，業據上訴人即被告乙○○於警訊及偵審中均坦承不諱，核與被害人甲
    ○○於警訊時指訴情形相符，此外復有贓物領具一紙在卷可稽（詳警卷第三頁）
    。被告自白，核與事實相符。本件事證明確，被告犯行，堪以認定。
二、查被告意圖為自己不法所有，竊取他人動產。核其所為，係犯刑法第三百二十條
    第一項竊盜罪。被告於八十四年間，因竊盜案件，經本院判處有期徒刑三年，刑
    前強制工作三年確定，甫於八十九年八月十一日縮刑期滿執行完畢，有台灣高等
    法院被告全國前案紀錄表附卷可憑，並經公訴人向台東泰源分監電話查詢屬實，
    有電話紀錄一份卷附可佐（詳偵查卷第十六頁），被告於五年內再犯本件有期徒
    刑以上之罪，為累犯，應依刑法第四十七條規定，加重其刑。
三、原審以被告罪證明確，因予適用刑法第三百二十條第一項、第四十七條，罰金罰
    鍰提高標準條例第一條前段規定，並審酌被告已有多次竊盜前科，素行不良，復
    因一時貪念而有本次犯行，惟其行竊所得財物價值不多，且犯後坦承犯行，態度
    良好等一切情狀，量處被告有期徒刑七月，以資懲儆。併敘明被告前雖經宣告刑
    前強制工作，然其於本件行竊標的為手提包，所得財物僅新台幣一千餘元，造成
    損害尚非重大，認諭知上開有期徒刑，已足警惕，無再宣告強制工作必要。本院
    經核原判決認事用法，均無違誤，量刑亦稱妥適，被告上訴意旨，指摘原判決量
    刑過重，為無理由，應予駁回。
據上論斷，應依刑事訴訟法第三百六十八條，判決如主文。
本案經檢察官羅清溪到庭執行職務。
中    華    民    國      九十      年      六      月      廿九        日
  臺灣高等法院臺南分院刑事第五庭
                                      審判長法官  茆    臺    雲
                                            法官  蔡    長    林
                                            法官  董    武    全
右正本證明與原本無異。
不得上訴。
                                      法院書記官  黃    全    忠
中    華    民    國      九十      年      七      月     三           日
附錄法條：
刑法第三百二十條第一項：意圖為自己或第三人不法之所有，而竊取他人之動產者，
                        為竊盜罪，處五年以下有期徒刑、拘役或五百元以下罰金
                        。


司法院資訊處製作；財團法人民間司法改革基金會備份。
